【裁判字號】    98,交聲,536
【裁判日期】    980731
【裁判案由】    違反道路交通管理處罰條例聲明異議
【裁判全文】
臺灣士林地方法院交通事件裁定         98年度交聲字第536號
原處分機關  臺北市交通事件裁決所
異  議  人
即受處分人  甲○○
上列異議人即受處分人因違反道路交通管理處罰條例案件，對於
臺北市交通事件裁決所於民國98年4 月15日所為之裁決（北市裁
申字第裁22-AEB570187號），聲明異議，本院裁定如下：
    主  文
異議駁回。
    理  由
一、按「汽車駕駛人，行經有燈光號誌管制之交岔路口闖紅燈者
    ，處新臺幣1800元以上5400元以下罰鍰。前項紅燈右轉行為
    者，處新臺幣600 元以上1800元以下罰鍰。」、「汽車駕駛
    人有下列各款所列條款之一者，除依原條款處罰鍰外，並予
    記點：．．．三、有第43條、第53條或第54條情形之一者，
    各記違規點數三點。」，道路交通管理處罰條例第53條、第
    63條第1 項第3 款分別定有明文。
二、原處分意旨略以：異議人於民國98年3 月1 日23時25分許駕
    駛車號145-DB號營業一般小客車，行經臺北市○○路時，經
    臺北市政府警察局保安大隊員警舉發「駕車行經有燈光號誌
    管制之交岔路口紅燈右轉」之違規，爰依道路交通管理處罰
    條例第53條第2 項、第63條第1 項第3 款，裁處異議人新臺
    幣（下同）900 元，並記違規點數3 點。
三、聲明異議意旨略稱：當天異議人車輛並無紅燈右轉之行為，
    員警在過了2 個紅綠燈之後才把伊攔下來，當時警車也沒開
    警示燈或響警報器，也沒有指給伊看到底在哪違規，亦無照
    片佐證，不足證明伊確有闖紅燈情事，爰聲明異議，請求撤
    銷原處分等語。
四、經查：
  (一)證人即當日舉發員警陳右祿到庭證稱：當時伊與同仁王俊龍
    執行巡邏勤務，由王俊龍駕車，行經松江路北往南，不到農
    安街口時，發現系爭車輛紅燈右轉往松江路往南方向行駛，
    車速不會很快，約時速40公里左右，因當時松江路是綠燈燈
    號，所以農安街是紅燈，且伊確認過沒有可以紅燈右轉的燈
    號，可確定系爭車輛是違規，而因該車行駛過來時在快車道
    上，如果馬上攔停交通會大亂，伊就等到下一個路口，系爭
    車輛要從民權路口迴轉松江路時，才將警車的警示燈亮起，
    將系爭車輛攔停，當時因是晚上11點多，怕吵到附近的人，
    所以沒有響警報器，攔停位置是在對向的松江路上，攔下時
    伊有當場告知異議人是在前一個路口違規紅燈右轉，攔停的
    位置斜對面就是該車違規的路口，伊也有指給異議人看，但
    他說他並沒有違規等語（見本院卷第31、32頁），證人王俊
    龍亦證稱：舉發當天伊負責開巡邏車，行經松江路北往南方
    向，快到松江路、農安街口時，伊的行車方向是綠燈，當伊
    要通過該路口時，系爭車輛突然從農安街西往南方向竄出右
    轉到松江路，車速不會很快，時速約30公里左右，當時伊嚇
    一跳，因系爭車輛的行車方向應該是紅燈，伊還與陳右錄警
    員確認系爭車輛行車方向沒有准許紅燈右轉的燈號，就確定
    異議人是違規紅燈右轉，決定將他攔停，但因當時異議人紅
    燈右轉後是直接駛入松江路內側車道，基於安全考量，沒有
    馬上在快車道將他攔停，等到他到了松江路與民權東路口迴
    轉，伊就跟著他迴轉之後在松江路上靠近農安街口時處將他
    攔停，攔停之後伊有告知他剛剛在對面的路口紅燈右轉，攔
    停位置可以看得到違規路口就在對面，伊也有指給他看，異
    議人當時說他沒有紅燈右轉；伊在攔停系爭車輛時有亮警示
    燈，但當時是半夜，怕吵到別人，所以沒有響警報器等語（
    見本院卷第40頁），經核上開2 名證人所言，就現場號誌燈
    相、系爭車輛行進情形、舉發違規狀況等節，均甚相符，亦
    合於常情，異議人亦自承與該2 名證人素不相識，亦無恩怨
    （見本院卷第41頁），該2 名證人身為執法員警，自無甘冒
    偽證刑責，無故誣陷異議人之理，其等證言自足採信，是異
    議人前揭辯解，洵難採信，堪認異議人確有前揭違規事實無
    疑。
  (二)異議人雖質以員警並未提供照片等證據，舉發程序有所瑕疵
    等語，惟按法院受理有關交通事件，準用刑事訴訟法之規定
    ；又除法律另有規定外，實施刑事訴訟程式之公務員因違背
    法定程式取得之證據，其有無證據能力之認定，應審酌人權
    保障及公共利益之均衡維護，道路交通管理處罰條例第89條
    、刑事訴訟法第158 條之4 分別定有明文，本件縱認員警未
    能拍攝系爭車輛違規紅燈右轉之照片，程序上有所瑕疵，惟
    交通違規常係瞬間發生之事，員警未及攝錄存證，固有可議
    ，惟顯非惡意違反取證程式，侵害異議人權利之情節亦非極
    重，衡以本件異議人上開違規情事所涉及道路安全公共利益
    之均衡維護，本院認該程式瑕疵仍不足以影響本案認定。
  (三)綜上，異議人上開所辯，尚難置採，堪認異議人確有本案之
    違規事實無疑，原處分機關依據道路交通管理處罰條例第53
    條第‧項、第63條第1 項第3 款規定，裁處異議人9 百元罰
    鍰，並記違規點數3 點，核無違誤，本件聲明異議核無理由
    ，應予駁回。
據上論斷，依道路交通案件處理辦法第19條，裁定如主文。
中    華    民    國    98    年    7     月    31    日
                  交通法庭法  官  黃珮茹
以上正本證明與原本無異
如不服本裁定應於送達後5日內向本院提出抗告狀
                          書記官  張馨尹
中    華    民    國    98    年    7     月    31    日


司法院資訊處製作；財團法人民間司法改革基金會備份。
